---
title: "SME 0806 - Estatística Computacional - Trabalho 2"
header-includes:
   - \usepackage{float}
   - \usepackage{here}
   - \usepackage[brazil]{babel}
   - \usepackage{caption}
   - \usepackage{mathtools}
   - \usepackage{setspace}\onehalfspacing
output:
  pdf_document: default
  fig_caption: yes
  urlcolor: blue
  linkcolor: blue
  fontsize: 12pt
  geometry: margin=0.75in
fig_width: 10
fig_height: 6
---

```{r include=FALSE}
library(tidyverse)
library(reshape2)
```
# Introdução

Este relatório visa responder as duas questões apresentadas no segundo trabalho proposto na aula de SME0806 - Estatística Computacional, para  resolução destes exercícios usou-se a teoria aprendida em sala de aula e o software R.

# Exercício 1

**a)** 

### Leitura dos dados  

```{r echo = TRUE, warning=FALSE}
x <- c( 8406, 2342, 8187, 8459, 4795, 3516, 4796, 10238)
y <- c(-1200, 2601, -2705, 1982, -1290, 351, -638, -2719)
```

\newpage

### Função bootstrap

Primeiramente é feita uma função, que dado um B produz um vetor de valores reamostrados por meio do algoritmo bootstrap para estimar $\theta = E(X)/ E(Y)$ se $E(Y) \neq 0$

```{r echo = TRUE, warning=FALSE}
gera_est_thetae <- function(X, Y, B){
  thetae <- c()
  for (b in 1:B) {
    Ex <- mean(sample(X, length(X), replace = T))
    Ey <- mean(sample(Y, length(Y), replace = T))
    while(Ey == 0){
      Ey <- mean(sample(Y, length(Y), replace = T))
    }
    thetae[b] <- Ex/Ey
  }
  return(thetae)
}
```

### Gerando amostras bootstraps para diferentes B

Com a função geradora de estimativas bootstraps pronta para gerar dado algum B, podemos gerar e guardar várias estimativas para diferentes B, escolhemos gerar estimativas para tamanhos de B de 1 até 2000.

```{r echo = TRUE, warning=FALSE}
est_thetae <- c()
sd_thetae <- c()
B <- 2000
for (b in 1:B) {
  g_est_thetae = gera_est_thetae(x, y, b)
  est_thetae[b] <- mean(g_est_thetae)
  sd_thetae[b] = sd(g_est_thetae)             #desvio padrão dos thetae em cada B
}

theta <- mean(x)/mean(y) # Estimativa
est_thetaec <- 2 * theta - est_thetae # Correção de viés de cada B
sd_thetaec = sd(est_thetaec)             #desvio padrão das estimativas corrigidas des cada B
```

\newpage
### Gráfico

```{r echo = TRUE, warning=FALSE}
Dados = cbind(est_thetae, est_thetaec)
Data = melt(Dados) #A função melt decompõe a base,categorizando os valores pela variável
Data = as.data.frame(Data)

Data %>% ggplot() +
 aes(x = Var1, y = value, colour = Var2) +
 geom_point(size = 1.5) +
 labs(colour = NULL) +
 scale_color_hue(lab = c("Não corrigido", "Corrigido") ) + ylim(-200, 200) +
 geom_abline(aes(intercept = theta, slope = 0, linetype = "dashed")) +
 scale_linetype_manual(name = NULL, values = c("dashed"), 
                      labels=c("estimativa de theta \n (= -14.02405)"))+
 scale_x_continuous(trans = "log10") +
 xlab("B (escala log10)") + ylab("Estimativa")
```

\newpage

**b)** Erro Padrão e Estimativas

Estimativa de $\theta$= ``r theta ``

Estimativa bootstrap em B = 2000: ``r est_thetae[B] `` 

Erro Padrão da estimativa bootstrap em B = 2000: ``r sd_thetae[B] `` 

Estimativa bootstrap corrigida em B = 2000: ``r est_thetaec[B] ``

Erro Padrão das estimativas corrigidas geradas: ``r sd_thetaec `` 